【裁判字號】    99,台抗,391
【裁判日期】    990506
【裁判案由】    違反組織犯罪防制條例等罪聲明異議
【裁判全文】
最高法院刑事裁定              九十九年度台抗字第三九一號
抗  告  人  甲○○
上列抗告人因違反組織犯罪防制條例等罪案件，不服台灣高等法
院高雄分院中華民國九十九年四月六日駁回其對檢察官指揮執行
聲明異議之裁定（九十九年度聲字第二二三號），提起抗告，本
院裁定如下：
    主  文
抗告駁回。
    理  由
按刑法第四十一條第一項規定：「犯最重本刑為五年以下有期徒
刑以下之刑之罪，而受六個月以下有期徒刑或拘役之宣告者，得
以新台幣一千元、二千元或三千元折算一日，易科罰金。但確因
不執行所宣告之刑，難收矯正之效或難以維持法秩序者，不在此
限。」依其立法理由說明，個別受刑人如有不宜易科罰金之情形
，在刑事執行程序中，檢察官得依該項但書規定，審酌受刑人是
否具有「確因不執行所宣告之刑，難收矯正之效或難以維持法秩
序」等事由決定之。是以，檢察官對於得易科罰金案件之指揮執
行，如認受刑人確有因不執行所宣告之刑，難收矯正之效或難以
維持法秩序者，自不應准予易科罰金；此乃檢察官指揮執行時得
依職權裁量之事項，倘其未濫用權限，自不得任意指摘為違法。
本件抗告人甲○○因違反組織犯罪條例、強制、恐嚇取財及恐嚇
等四罪，分別經台灣高等法院花蓮分院（八十七年度上重訴字第
一四五號）、台灣高雄地方法院（九十二年度重訴字第五五號）
及原審法院（九十七年度上訴字第一○七八號）判刑確定，嗣經
原審法院以九十八年度聲減字第一九號裁定減刑並定其應執行之
刑為有期徒刑一年四月，如易科罰金，以銀元三百元折算一日。
有各該裁判書在卷可稽。觀諸上開確定判決所載內容，抗告人或
以龐大陣容聲勢威嚇、阻礙上市公司股東會議事進行，實施恐嚇
取財等行為，屬集團性、常習性、暴力性之組織犯罪；或為圖鉅
額利益，夥眾圍堵砂石場，妨害業主經營管理，以遂行恐嚇取財
等情。檢察官審酌抗告人犯罪情節重大，認為如不予發監執行，
難以維持法秩序，乃依刑法第四十一條第一項但書規定，不准其
易科罰金之聲請，亦有台灣高雄地方法院檢察署九十八年度執助
字第二四六二號及九十九年度執聲他字第六一一號等卷證資料可
稽。原裁定因認本件檢察官執行之指揮並無濫用職權情事，因予
駁回抗告人之聲明異議，經核於法尚無不合。抗告意旨，徒以上
開犯罪時間在民國八十五年至八十九年間，歷時十年，部分罪刑
業經執行完畢，迄未再犯罪，已收教化效果，並非慣犯，縱准予
易科罰金，亦無礙法秩序之維持云云，任詞指摘原裁定不當，為
無理由，應予駁回。
據上論結，應依刑事訴訟法第四百十二條，裁定如主文。
中    華    民    國  九十九  年    五    月    六    日
                      最高法院刑事第十庭
                          審判長法官  花  滿  堂
                                法官  黃  正  興
                                法官  陳  東  誥
                                法官  林  錦  芳
                                法官  洪  昌  宏
本件正本證明與原本無異
                                      書  記  官
中    華    民    國  九十九  年    五    月    十    日
                                                     m

司法院資訊處製作；財團法人民間司法改革基金會備份。
